臺灣臺中地方法院民事裁定
111年度小上字第130號
上  訴  人  楊昇龍即楊昇明

訴訟代理人  楊進宗  
被上訴人    馨琳揚企管顧問有限公司


法定代理人  唐明良  



上列當事人間請求給付電信費事件，上訴人對於民國111年7月20
日本院沙鹿簡易庭111年度沙小字第313號第一審小額民事判決提
起上訴，本院合議庭裁定如下：
    主    文
上訴駁回。
第二審訴訟費用由上訴人負擔。
    理    由
一、對於小額程序之第一審裁判之上訴，非以其違背法令為理由
    ，不得為之；又上訴狀內應記載上訴理由，表明下列各款事
    項：原判決所違背之法令及其具體內容。依訴訟資料可認
    為原判決有違背法令之具體事實，民事訴訟法第436條之24
    第2項、第436條之25分別定有明文。所謂判決有違背法令，
    乃指判決不適用法規或適用不當，此為同法第468條所明定
    ，依同法第436條之32第2項規定，為小額事件之上訴程序所
    準用。故對小額訴訟程序之第一審判決提起上訴時，其上訴
    狀或理由書應有具體之指摘，並揭示該法規之條項或其內容
    ，若係成文法以外之法則，應揭示該法則之旨趣，倘為司法
    院解釋或最高法院之判例，則應揭示該判解之字號或其內容
    ，如依民事訴訟法第469條所列第1款至第5款理由提起上訴
    時，其上訴狀或理由書應揭示合於該條款之事實，上訴狀或
    理由書如未依此項方法表明者，即難認為已對原審判決之違
    背法令有具體之揭示，其上訴自難認為合法（最高法院71年
    度台上字第314號裁判意旨參照）。再按上訴不合法者，第
    二審法院應以裁定駁回之，為民事訴訟法第444條第1項前段
    所明定，且於小額事件之上訴程序亦準用之，此參照民事訴
    訟法第436條之32第2項之規定自明。
二、上訴意旨略以：上訴人於民國102年12月9日至臺中市大甲區
    亞太分店繳交新臺幣（下同）650元後，即口頭告知經辦人
    其手機已於10月至11月中遺失。且上訴人已於111年7月26日
    至臺北市忠孝店亞太電信分店繳清積欠之電信費用2,396元
    ，經亞太公司之承辦人表示，只要上訴人將合約的款項繳清
    ，就不用付違約金等語。
三、經查，依上訴人主張之理由，泛指就原審已經認定之事實再
    為爭執，並未具體指明原審判決究係違背何項法令，亦未具
    體指明原審判決所違反之法令條項內容，不得謂已合法表明
    原審判決如何違背法令之上訴理由，其上訴為不合法，應予
    駁回。
四、按民事訴訟法第436條之32第1項準用同法第436條之19規定
    ，小額訴訟程序之第二審法院為訴訟費用之裁判時，應確定
    其費用額。本件訴訟費用額確定為1500元，爰諭知如主文第
    2項所示。
五、據上論結，本件上訴為不合法，依民事訴訟法第436條之32
    第1項、第2項、第444條第1項前段、第95條、第78條、第43
    6條之19第1項，裁定如主文。
中　　華　　民　　國　　111 　年　　12　　月　　6 　　日
                  民事第一庭  審判長法  官  許石慶
                                    法  官  王詩銘
                                    法  官  蔡孟君
正本係照原本作成。
本裁定不得抗告。
中　　華　　民　　國　　111 　年　　12　　月　  6 　　日
                                    書記官  鄭雅雲